臺灣屏東地方法院刑事判決
110年度訴字第510號
公  訴  人  臺灣屏東地方檢察署檢察官
被      告  吳建明


選任辯護人  黃佩琦律師（法扶律師）
上列被告因違反毒品危害防制條例案件，經檢察官提起公訴（11
0年度偵字第7999、9779號），本院判決如下：
    主    文
吳建明犯如附表編號1至15所示之罪，各處如附表編號1至15所示
之刑及宣告如附表編號1至15所示之沒收。應執行有期徒刑拾貳
年。
    犯罪事實
一、吳建明知悉甲基安非他命為毒品危害防制條例規範之第二級
    毒品，不得持有及販賣，竟仍基於販賣第二級毒品甲基安非
    他命以營利之犯意，分別於如附表編號1至15所示時間、地
    點，以如各該編號所示方式，販賣如各該編號所示價值、數
    量之甲基安非他命給如各該編號所示購毒者即陳聖中、王聖
    宏、李佩欣、陳志偉（各次販賣之時間、地點、方式、甲基
    安非他命之價格、數量，各詳如附表編號1至15所示）。嗣
    經警方於民國110年8月18日12時42分許，持本院110年聲搜
    字第547號搜索票，前往吳建明位在屏東縣○○鄉○○路00○0號
    住處執行搜索，當場扣得吳建明所有供販賣甲基安非他命所
    用電子磅秤1臺及行動電話1支(含門號0000000000號SIM卡1
    張)，始查悉上情。
二、案經屏東縣政府警察局、屏東縣憲兵隊移送臺灣屏東地方檢
    察署檢察官偵查起訴。　　
    理    由
壹、程序部分
    被告以外之人於審判外之言詞或書面陳述，除法律有規定者
    外，不得作為證據，刑事訴訟法第159條第1項固定有明文；
    惟按被告以外之人於審判外之陳述，雖不符同法第159條之1
    至之4規定，而經當事人於審判程序同意作為證據，法院審
    酌該言詞陳述或書面陳述作成時之情況，認為適當者，亦得
    為證據，同法第159條之5第1項，亦定有明文。查本判決中
    用以認定本案犯罪事實而具傳聞性質之證據，檢察官、被告
    吳建明及其辯護人均同意有證據能力（見本院卷第105、219
    頁），基於尊重當事人對於傳聞證據之處分權，及證據資料
    愈豐富，愈有助於真實發現之理念，復經本院審酌該等證據
    之作成情況，核無違法取證或其他瑕疵，並與本案均具關聯
    性，認為以之作為證據為適當，依上開條文規定，自均具證
    據能力。
貳、實體部分
  一、認定犯罪事實所憑之證據及理由：
    ㈠上揭犯罪事實，業經被告於警詢時、偵查時、本院訊問、
      準備程序及審理時均坦承不諱（見警卷第37至45、55至80
      頁；110年度偵字第7999號卷【下稱偵卷一】第441至447
      頁；聲羈卷第22頁；本院卷第44、148、248頁），核其所
      供與證人即購毒者陳聖中、王聖宏、李佩欣、陳志偉於警
      詢時之證述及偵訊時之結證大致相符（見警卷第209至222
      、265至282、325至333、387至390頁；偵卷一第74至76、
      134、135、205、264至266頁），並有本院110年度聲搜字
      第547號搜索票、屏東憲兵隊搜索扣押筆錄暨扣押物品(清
      冊)目錄表、臺灣屏東地方檢察署110年度保字第1548號、
      110年度安保字第383號扣押物品清單、本院110年度成保
      管字第5414號扣押物品清單、扣押物照片8幀、本院110年
      聲監字第222、373、437號、110年聲監續字第626號通訊
      監察書、被告與陳聖中間編號C1-C2、C8-C9、C10、C11-C
      12、C13-C14、C15、C18；被告與王聖宏間編號A2、A7-A8
      、A11-A12、A15-16、A19-A20；被告與李佩欣間編號D5-D
      6、D8；被告與陳志偉間編號E1通訊監察譯文、門號0000-
      000-000、0000-000-000、0000-000-000、00-000-0000、
      0000-000-000號通聯調閱查詢單在卷可稽（見警卷第95至
      109、133、137至139、147至150、183、184、223至230、
      251、311、425至427頁；偵卷一第189頁；110年度偵字第
      9779號卷【下稱偵卷二】第49至51頁；本院卷第61至68、
      95頁），復有電子磅秤1臺及行動電話1支(含門號0000000
      000號SIM卡1張)扣案可憑。足佐被告前揭任意性自白與事
      實相符，堪信為真實。
    ㈡販賣毒品之所謂販賣行為，須行為人主觀上有營利意圖，
      且客觀上有販入或賣出毒品行為，即足構成，至於實際上
      是否已經獲利，則非所問；必也始終無營利之意思，而以
      原價或低於原價有償讓與他人，方難謂為販賣行為，而僅
      得以轉讓罪論處。而衡諸我國查緝販賣毒品之執法甚嚴，
      且販賣毒品係違法行為，非可公然為之，亦無公定價格，
      容易分裝並增減份量，而每次買賣之價與量，可能隨時依
      雙方關係深淺、資力、需求量及對行情之認知、來源是否
      充裕、購買者被查獲時供述購買對象之可能風險之評估等
      情形，而異其標準，非可一概而論，販賣之人從價差或量
      差中牟利之方式雖異，其意圖營利之販賣行為則同一，是
      倘非有利可圖，一般人當無甘冒重度刑責而提供毒品給他
      人之可能。而甲基安非他命為毒品危害防制條例第2 條第
      2 項第1 款所規定之第二級毒品，物稀價昂，政府查緝甚
      嚴，對於販賣毒品者又科以重度刑責，其持有販賣者，苟
      非有利可圖，當不願甘冒法律制裁之風險予以販賣。以本
      案而論，依卷附證據無從得知被告販入與販出甲基安非他
      命之價差，且查被告確有取得證人陳聖中、王聖宏、李佩
      欣、陳志偉交付之價金，業經被告自承在卷（見本院卷第
      44頁），其等間有交易之對價關係，至為明確，考量被告
      與前開購毒者並非至親，亦無何特殊交情，苟被告無利可
      圖，豈會甘冒為偵查機關查獲而遭判處重刑之風險，將甲
      基安非他命以販入價格同一或較低之對價轉讓交付與前開
      購毒者。是以，被告主觀上有藉販賣甲基安非他命以營利
      之意圖，應可推斷。
    ㈢綜上，本件事證明確，被告上揭犯行，洵可認定，應依法
      論科。
  二、論罪科刑
    ㈠甲基安非他命屬毒品危害防制條例第2條第2項第2款規範之
      第二級毒品，除法令另有規定外，不得販賣，是核被告如
      附表編號1至15所示犯行，均係犯毒品危害防制條例第4條
      第2項之販賣第二級毒品罪。又被告各該次持有或意圖販
      賣而持有第二級毒品之低度行為，均被其各該次販賣第二
      級毒品之高度行為所吸收，俱不另論罪。
    ㈡被告所犯販賣第二級毒品15罪間，時地有間，得予區分，
      顯屬犯意各別、行為互殊，應分論併罰。
    ㈢刑之加重及減輕：
      ⒈被告前①於96年間因違反毒品危害防制條例案件，經本院
        以96年度訴字第280號判決判處有期徒刑7年4月（14罪
        ）、6年，並定應執行刑10年確定；②於96間因違反毒品
        危害防制條例案件，經本院以96年度易字第252號判決
        判處有期徒刑8月確定，嗣經本院以96年聲減字第1344
        號減刑為有期徒刑4月確定。前開①②罪嗣經本院以96年
        度聲字第1065號裁定，定應執行有期徒刑10年2月確定
        ，經入監執行，於103年7月9日因縮短刑期假釋出監並
        付保護管束，然經撤銷假釋；復③於104年間因違反毒品
        危害防制條例案件，經本院以104年度審易字第465號判
        決判處有期徒刑4月確定；④於104年間因違反毒品危害
        防制條例案件，經本院以104年度簡字第1069號判決判
        處有期徒刑4月確定。前開③④罪嗣經本院以105年度聲字
        第421號裁定，定應執行有期徒刑7月確定。⑤於105年間
        因違反毒品危害防制條例案件，經本院以105年度審易
        字第350號判決判處有期徒刑5月確定，前揭執行刑接續
        執行，於108年1月3日因縮短刑期假釋出監並付保護管
        束，迄108年3月3日假釋期滿未經撤銷其假釋等情，有
        臺灣高等法院被告前案紀錄表在卷可按。是被告於前揭
        徒刑之執行完畢後，5年以內故意再犯本案有期徒刑以
        上之各罪，自符合累犯之要件，且本案依被告之累犯及
        犯罪情節，並無司法院釋字第775號解釋意旨所指個案
        應量處最低法定刑、又無法適用刑法第59條規定減輕，
        應由法院依該解釋意旨裁量不予加重最低本刑之情形，
        爰就被告本案所犯各罪之法定本刑，除販賣第二級毒品
        罪之法定刑為無期徒刑部分，依法不得加重外，其餘部
        分法定刑，均加重其刑。
      ⒉犯毒品危害防制條例第4條至第8條之罪於偵查及歷次審
        判中均自白者，減輕其刑，毒品危害防制條例第17條第
        2項定有明文。查本案被告就其販賣第二級毒品如附表
        編號1至15所示各次犯行，於偵查及本院審理中均已自
        白犯罪，業經認定如前，應依上揭規定減輕其刑。
      ⒊犯第4條之罪，供出毒品來源，因而查獲其他正犯或共犯
        者，減輕或免除其刑，毒品危害防制條例第17條第1項
        定有明文。查被告於為警查獲後，於偵查中主動供出其
        毒品來源等語（見警卷第41至43、56、57、77頁），惟
        並未因而查獲該等毒品來源等節，有憲兵指揮部屏東憲
        兵隊110年12月07日憲隊屏東字第1100089794號函暨檢
        附之職務報告書、屏東縣政府警察局110年12月29日屏
        警刑偵一字第11037681400號函暨檢附之職務報告及檢
        察官指揮書存卷可參（見本院第125至127、131至135頁
        ），爰無本條項之適用，併予敘明。
      ⒋被告有前揭刑之加重、減輕事由，依刑法第70、71條規
        定，先加（法定刑為無期徒刑部分，依法不得加重）後
        減之。
    ㈣被告所犯前揭各罪之科刑，爰以被告之責任為基礎，並審
      酌被告販賣第二級毒品意在營利，貪圖利益，動機及目的
      非善；又衡被告並非以強暴、脅迫等妨礙他人自由意志之
      手段遂行其販賣行為，手段尚稱平和；復酌被告販賣第二
      級毒品，違反國家嚴予禁絕毒品之禁令，義務違反程度非
      微；再審之被告所為足以助長毒品氾濫，戕害國民身心健
      康，犯罪所生危害甚鉅；並考量被告各次販賣甲基安非他
      命數量、所得不同，惟均非甚鉅。並念被告就本案犯行，
      始終坦承，配合偵辦毒品來源，雖未因而查獲，惟仍可認
      被告犯後態度良好。末參酌被告於本院審理中自陳：高職
      肄業，從事水泥工，與父親同住等語（見本院卷第248頁
      ）之智識程度、生活狀況與家庭經濟等一切情狀，就被告
      如附表各編號所犯各罪，分別量處如附表各該編號所示之
      刑。復本於罪責相當性之要求，在外部性及內部性界限範
      圍內，綜合斟酌被告前揭犯罪行為之不法與罪責程度，及
      對其施以矯正之必要性，就其所犯販賣第二級毒品罪15罪
      ，依刑法第51條第5 款規定，定其應執行刑如主文所示。
  三、沒收部分：
    ㈠刑法第38條第2項規定「供犯罪所用、犯罪預備之物或犯罪
      所生之物，屬於犯罪行為人者，得沒收之。但有特別規定
      者，依其規定。」又毒品危害防制條例第19條第1項規定
      「犯第4條至第9條、第12條、第13條或第14條第1項、第2
      項之罪者，其供犯罪所用之物，不問屬於犯罪行為人與否
      ，均沒收之。」就「供犯罪所用之物」另規定「不問屬於
      犯罪行為人與否，均沒收之」，採絕對義務沒收原則，設
      有特別規定，自應依刑法第38條第2項但書，優先適用毒
      品危害防制條例第19條第1項宣告沒收。經查，扣案之門
      號0000000000號行動電話（含該門號SIM卡1張）、電子磅
      秤1臺，俱為被告持以供本案販賣第二級毒品所用之物等
      節，業據被告供承在卷（見本院卷第44頁），俱應於被告
      所犯如附表編號1至15所示各次販賣第二級毒品罪主文內
      ，均併宣告沒收之。
    ㈡刑法第38條之1第1項規定「犯罪所得，屬於犯罪行為人者
      ，沒收之。但有特別規定者，依其規定。」經查，被告如
      附表編號1至15所示販賣甲基安非他命所得之金額，均已
      收受一節，業據被告供承在卷（見本院卷第44頁）。是其
      各次販毒所得未經扣案，均應依刑法第38條之1第1項前段
      、第3項之規定宣告沒收，並於全部或一部不能沒收或不
      宜執行沒收時，追徵其價額。另扣案之新臺幣（下同）1
      萬1,000元雖經被告自承為販賣毒品所得云云（見本院卷
      第44頁），惟無其餘事證證明為本案何次販賣毒品所得。
      又被告於偵訊時供稱扣案之1萬1,000元中，僅5,000元為
      販賣毒品所得云云（見偵卷一第442頁），顯與前揭供述
      未符，且本案歷次販賣毒品價金俱無5,000元者，實難認
      扣案之1萬1,000元與被告本案犯行相涉，爰不宣告沒收。
    ㈢其餘扣案物均與本案販賣毒品無涉乙情，業經被告於偵查
      、本院準備程序時、審理時供稱：扣案甲基安非他命3包
      、扣案玻璃球2支、吸食器1組是我施用毒品所用；門號00
      00000000號SIM卡與本案無關等語（見偵卷一第442頁；本
      院卷第44頁），爰均不予宣告沒收。
據上論斷，應依刑事訴訟法第299條第1項前段，毒品危害防制條
例第4條第2項、第17條第2項、第19條第1項，刑法第第11條、第
47條第1項、第51條第5款、第38條之1第1項前段、第3項、第40
條之2第1項，判決如主文。
本案經檢察官黃莉紜提起公訴，檢察官吳政洋到庭執行職務。
中　　華　　民　　國　　111 　年　　3 　　月　　31　　日
            刑事第四庭  審判長法  官  黃柏霖
                              法  官  林敬超
                              法  官  錢毓華
以上正本證明與原本無異。
如不服本判決應於收受判決後20日內向本院提出上訴書狀，並應
敘述具體理由；其未敘述上訴理由者，應於上訴期間屆滿後20日
內向本院補提理由書（均須按他造當事人之人數附繕本）「切勿
逕送上級法院」。
中　　華　　民　　國　　111 　年　　3 　　月　　31　　日
                              書記官  郭淑芳     
附錄本案論罪科刑法條：毒品危害防制條例第4條第2項。
毒品危害防制條例第4條第2項
製造、運輸、販賣第二級毒品者，處無期徒刑或10年以上有期徒
刑，得併科新臺幣1千5百萬元以下罰金。
附表：
編號 購毒者 交易時間 甲基安非他命之價值及數量     販  賣  方  式         主        文    交易地點   所犯罪名及 科      刑 沒  收  之  宣  告 1 陳聖中 110年4月22日20時51分雙方通話後不久 價值3,500元之甲基安非他命1包、具體數量不詳 吳建明持用門號0000000000號行動電話與陳聖中持用門號0000000000號行動電話聯絡交易甲基安非他命後，即前往左列地點。嗣於左列時間、地點，當場交付左列價量之甲基安非他命給陳聖中，並向陳聖中收取現金3,500元（即起訴書附表編號6部分）。 吳建明販賣第二級毒品，累犯，處有期徒刑陸年。 扣案之門號○○○○○○○○○○號行動電話壹支（含該門號SIM卡壹枚）、電子磅秤壹臺，均沒收之。未扣案之販賣第二級毒品所得即新臺幣參仟伍佰元沒收之，於全部或一部不能沒收時或不宜執行沒收時，追徵其價額。   高屏大橋下附近     2 同上 110年5月24日21時25分雙方通話後不久 同上 吳建明持用門號0000000000號行動電話與陳聖中持用門號0000000000號行動電話聯絡交易甲基安非他命後，即前往左列地點。嗣於左列時間、地點，當場交付左列價量之甲基安非他命給陳聖中，並向陳聖中收取現金3,500元（即起訴書附表編號7部分）。 吳建明販賣第二級毒品，累犯，處有期徒刑陸年。 扣案之門號○○○○○○○○○○號行動電話壹支（含該門號SIM卡壹枚）、電子磅秤壹臺，均沒收之。未扣案之販賣第二級毒品所得即新臺幣參仟伍佰元沒收之，於全部或一部不能沒收時或不宜執行沒收時，追徵其價額。   同上     3 同上 110年6月1日21時6分雙方通話後不久 同上 吳建明持用門號0000000000號行動電話與陳聖中持用門號0000000000號行動電話聯絡交易甲基安非他命後，即前往左列地點。嗣於左列時間、地點，當場交付左列價量之甲基安非他命給陳聖中，並向陳聖中收取現金3,500元（即起訴書附表編號8部分）。 吳建明販賣第二級毒品，累犯，處有期徒刑陸年。 扣案之門號○○○○○○○○○○號行動電話壹支（含該門號SIM卡壹枚）、電子磅秤壹臺，均沒收之。未扣案之販賣第二級毒品所得即新臺幣參仟伍佰元沒收之，於全部或一部不能沒收時或不宜執行沒收時，追徵其價額。   同上     4 同上 110年6月11日20時43分雙方通話後不久 同上 吳建明持用門號0000000000號行動電話與陳聖中持用門號0000000000號行動電話聯絡交易甲基安非他命後，即前往左列地點。嗣於左列時間、地點，當場交付左列價量之甲基安非他命給陳聖中，並向陳聖中收取現金3,500元（即起訴書附表編號9部分）。 吳建明販賣第二級毒品，累犯，處有期徒刑陸年。 扣案之門號○○○○○○○○○○號行動電話壹支（含該門號SIM卡壹枚）、電子磅秤壹臺，均沒收之。未扣案之販賣第二級毒品所得即新臺幣參仟伍佰元沒收之，於全部或一部不能沒收時或不宜執行沒收時，追徵其價額。   同上     5 同上 110年6月28日20時52分雙方通話後不久 價值1,000元之甲基安非他命1包、具體數量不詳 吳建明持用門號0000000000號行動電話與陳聖中持用門號0000000000號行動電話聯絡交易甲基安非他命後，即前往左列地點。嗣於左列時間、地點，當場交付左列價量之甲基安非他命給陳聖中，並向陳聖中收取現金1,000元（即起訴書附表編號10部分）。 吳建明販賣第二級毒品，累犯，處有期徒刑伍年陸月。 扣案之門號○○○○○○○○○○號行動電話壹支（含該門號SIM卡壹枚）、電子磅秤壹臺，均沒收之。未扣案之販賣第二級毒品所得即新臺幣壹仟元沒收之，於全部或一部不能沒收時或不宜執行沒收時，追徵其價額。   同上     6 同上 110年7月8日9時54分雙方通話後不久 價值3,500元之甲基安非他命1包、具體數量不詳 吳建明持用門號0000000000號行動電話與陳聖中持用門號0000000000號行動電話聯絡交易甲基安非他命後，即前往左列地點。嗣於左列時間、地點，當場交付左列價量之甲基安非他命給陳聖中，並向陳聖中收取現金3,500元（即起訴書附表編號11部分）。 吳建明販賣第二級毒品，累犯，處有期徒刑陸年。 扣案之門號○○○○○○○○○○號行動電話壹支（含該門號SIM卡壹枚）、電子磅秤壹臺，均沒收之。未扣案之販賣第二級毒品所得即新臺幣參仟伍佰元沒收之，於全部或一部不能沒收時或不宜執行沒收時，追徵其價額。   同上     7 同上 110年7月17日14時15分雙方通話後不久 同上 吳建明持用門號0000000000號行動電話與陳聖中持用門號0000000000號行動電話聯絡交易甲基安非他命後，即前往左列地點。嗣於左列時間、地點，當場交付左列價量之甲基安非他命給陳聖中，並向陳聖中收取現金3,500元（即起訴書附表編號12部分）。 吳建明販賣第二級毒品，累犯，處有期徒刑陸年。 扣案之門號○○○○○○○○○○號行動電話壹支（含該門號SIM卡壹枚）、電子磅秤壹臺，均沒收之。未扣案之販賣第二級毒品所得即新臺幣參仟伍佰元沒收之，於全部或一部不能沒收時或不宜執行沒收時，追徵其價額。   同上     8 王聖宏 110年5月1日16時24分許雙方通話後不久 價值3,000元之甲基安非他命1包、具體數量不詳 吳建明持用門號0000000000號行動電話與王聖宏持用門號0000000000號行動電話聯絡交易甲基安非他命後，即前往左列地點。嗣於左列時間、地點，當場交付左列價量之甲基安非他命給王聖宏。嗣於數日後向王聖宏收取現金3,000元（即起訴書附表編號1部分）。 吳建明販賣第二級毒品，累犯，處有期徒刑伍年拾月。 扣案之門號○○○○○○○○○○號行動電話壹支（含該門號SIM卡壹枚）、電子磅秤壹臺，均沒收之。未扣案之販賣第二級毒品所得即新臺幣參仟元沒收之，於全部或一部不能沒收時或不宜執行沒收時，追徵其價額。   屏東縣屏東市某和興土地公廟     9 同上 110年5月25日22時16分雙方通話後不久 同上 吳建明持用門號0000000000號行動電話與王聖宏持用門號0000000000號行動電話聯絡交易甲基安非他命後，即前往左列地點。嗣於左列時間、地點，當場交付左列價量之甲基安非他命給王聖宏，並向王聖宏收取現金3,000元（即起訴書附表編號2部分）。 吳建明販賣第二級毒品，累犯，處有期徒刑伍年拾月。 扣案之門號○○○○○○○○○○號行動電話壹支（含該門號SIM卡壹枚）、電子磅秤壹臺，均沒收之。未扣案之販賣第二級毒品所得即新臺幣參仟元沒收之，於全部或一部不能沒收時或不宜執行沒收時，追徵其價額。   同上     10 同上 110年7月6日23時許 價值3,500元之甲基安非他命1包、具體數量不詳 吳建明持用門號0000000000號行動電話與王聖宏持用門號0000000000號行動電話聯絡交易甲基安非他命後，即前往左列地點。嗣於左列時間、地點，當場交付價值2,500之甲基安非他命給王聖宏，並向王聖宏收取現金3,500元；嗣吳建明於同年7月18日19時許，在屏東市○○路00000號之跳蚤本舖大連鋪前再交付價值1,000之甲基安非他命1包予王聖宏（即起訴書附表編號3部分）。 吳建明販賣第二級毒品，累犯，處有期徒刑陸年。 扣案之門號○○○○○○○○○○號行動電話壹支（含該門號SIM卡壹枚）、電子磅秤壹臺，均沒收之。未扣案之販賣第二級毒品所得即新臺幣參仟伍佰元沒收之，於全部或一部不能沒收時或不宜執行沒收時，追徵其價額。   同上     11 同上 110年7月21日20時59分雙方通話後不久 價值3,000元之甲基安非他命1 包、具體數量不詳 吳建明持用門號0000000000號行動電話與王聖宏持用門號0000000000號行動電話聯絡交易甲基安非他命後，即前往左列地點。嗣於左列時間、地點，當場交付左列價量之甲基安非他命給王聖宏，並向王聖宏收取現金3,000元（即起訴書附表編號4部分）。 吳建明販賣第二級毒品，累犯，處有期徒刑伍年拾月。 扣案之門號○○○○○○○○○○號行動電話壹支（含該門號SIM卡壹枚）、電子磅秤壹臺，均沒收之。未扣案之販賣第二級毒品所得即新臺幣參仟元沒收之，於全部或一部不能沒收時或不宜執行沒收時，追徵其價額。   同上     12 同上 110年8月15日23時35分雙方通話後不久 同上 吳建明持用門號0000000000號行動電話與王聖宏持用門號0000000000號行動電話聯絡交易甲基安非他命後，即前往左列地點。嗣於左列時間、地點，當場交付左列價量之甲基安非他命給王聖宏，並向王聖宏收取現金3,000元（即起訴書附表編號5部分）。 吳建明販賣第二級毒品，累犯，處有期徒刑伍年拾月。 扣案之門號○○○○○○○○○○號行動電話壹支（含該門號SIM卡壹枚）、電子磅秤壹臺，均沒收之。未扣案之販賣第二級毒品所得即新臺幣參仟元沒收之，於全部或一部不能沒收時或不宜執行沒收時，追徵其價額。   同上     13 李佩欣 110年5月17日9時23分雙方通話後不久 價值500元之甲基安非他命1包、具體數量不詳 吳建明持用門號0000000000號行動電話與李佩欣持用門號00-0000000號市話聯絡交易甲基安非他命後，即前往左列地點。嗣於左列時間、地點，當場交付左列價量之甲基安非他命給李佩欣，並向李佩欣收取現金500元（即起訴書附表編號14部分）。 吳建明販賣第二級毒品，累犯，處有期徒刑伍年肆月。 扣案之門號○○○○○○○○○○號行動電話壹支（含該門號SIM卡壹枚）、電子磅秤壹臺，均沒收之。未扣案之販賣第二級毒品所得即新臺幣伍佰元沒收之，於全部或一部不能沒收時或不宜執行沒收時，追徵其價額。   屏東縣○○市○○路0段000號之1之金品味檳榔攤     14 同上 110年6月10日18時21分雙方通話後不久 同上 吳建明持用門號0000000000號行動電話與李佩欣持用門號00-0000000號市話聯絡交易甲基安非他命後，即前往左列地點。嗣於左列時間、地點，當場交付左列價量之甲基安非他命給李佩欣，並向李佩欣收取現金500元（即起訴書附表編號15部分）。 吳建明販賣第二級毒品，累犯，處有期徒刑伍年肆月。 扣案之門號○○○○○○○○○○號行動電話壹支（含該門號SIM卡壹枚）、電子磅秤壹臺，均沒收之。未扣案之販賣第二級毒品所得即新臺幣伍佰元沒收之，於全部或一部不能沒收時或不宜執行沒收時，追徵其價額。   同上     15 陳志偉 110年5月18日0時33分雙方通話後不久 價值1,000元之甲基安非他命1 包、具體數量不詳 吳建明持用門號0000000000號行動電話與陳志偉持用門號0000000000號行動電話聯絡交易甲基安非他命後，即前往左列地點。嗣於左列時間、地點，當場交付左列價量之甲基安非他命給陳志偉，並向陳志偉收取現金1,000元（即起訴書附表編號13部分）。 吳建明販賣第二級毒品，累犯，處有期徒刑伍年陸月。 扣案之門號○○○○○○○○○○號行動電話壹支（含該門號SIM卡壹枚）、電子磅秤壹臺，均沒收之。未扣案之販賣第二級毒品所得即新臺幣壹仟元沒收之，於全部或一部不能沒收時或不宜執行沒收時，追徵其價額。   屏東縣屏東市和生路段上某處